# 子公司之间的无息借款的会计处理

提问人：艾玛 123 时间：2023-05-11 10:27:49
请问陈版主，对于两个子公司之间约定的三年期，到期一次还本的无息借款，这种情况也需要算现值当做借款的公允价值吗，公允价值和本金之间的差额计入哪里呢，如果不是子公司之间，是关联方之间的企业借款呢，比如董监高任职的企业，这种情况如果要用现值作为公允价值，本金与公允价值的差额又计入什么科目呢？

回答人：chenyiwei
两个子公司之间约定的三年期、到期一次还本的无息借款，这种情况也需要算现值当做借款的公允价值。公允价值和本金之间的差额，在借款方贷记资本公积，在贷款方借记资本公积。
在借款方和贷款方共同的母公司的个别报表中，按照该差额，借记“长期股权投资——借款方”，贷记“长期股权投资——贷款方”。
其他情况，如果不是同一控制下的关联方之间（比如董监高任职的企业），通常情况下不应发生无息或者低息借款，如果确实发生了，则需了解其背后原因，考虑是否与其他交易构成一揽子交易，在此基础上基于交易的经济实质和商业逻辑恰当进行会计处理。